【裁判字號】    99,非抗,130
【裁判日期】    990928
【裁判案由】    選任臨時管理人
【裁判全文】
臺灣高等法院民事裁定                 99年度非抗字第130號
再  抗告人  國寶人壽保險股份有限公司
法定代理人  甲○○
代  理  人  江東原律師
            趙文銘律師
            黃毓棋律師
再抗告人因與相對人成霖建設股份有限公司間選任臨時管理人事
件，對於中華民國99年7月28日臺灣台北地方法院99年度抗字第
85號裁定提起再抗告，本院裁定.
    主  文
再抗告駁回。
再抗告費用由再抗告人負擔。
    理  由
一、本件再抗告意旨略以：相對人之經營權係屬伊所有，由伊指
    定邱康寧、陳良宜、蔡秉宏（原名蔡天送）、吳頌恩、吳焜
    龍五人為相對人之掛名股東。嗣邱康寧未經伊同意即擅將陳
    良宜、蔡秉宏、吳頌恩、吳焜龍所有之相對人股份分別移轉
    予第三人等情，業經法院確定判決確認上開股份並未轉讓，
    渠等仍為相對人登記之合法股東；另依相對人96年11月30日
    股東名冊所載，相對人之全部股份業經原法院核發執行命令
    禁止移轉在案，第三人邢福彪無從受讓成為相對人股東，是
    相對人於99年3月26日召開之股東會，非由合法股東召集及
    參與表決，該日所為改選董監事之決議自屬無效，原裁定為
    反於上開確定判決意旨及實務見解之認定，適用法規顯有錯
    誤。又相對人現任之董事即邱康寧等人業經法院假處分禁止
    行使董事長及董事職權在案，是相對人之全體董事不能行使
    職權，致公司業務停頓，影響公司及股東權益甚鉅，自有選
    任臨時管理人之必要等語。並聲明：(一)原裁定廢棄。(二)請求
    裁定准予選任楊金順律師為相對人之臨時管理人或發回原法
    院更為裁定。
二、按對於非訟事件抗告法院之裁定再為抗告，僅得以其適用法
    規顯有錯誤為理由，非訟事件法第45條第3項定有明文。而
    所謂「適用法規顯有錯誤」，係指確定裁判違背法規或現存
    判例解釋者，或抗告法院所為之裁定，就其取捨證據自行確
    定之事實，適用法規所持法律上判斷顯有錯誤而言。至抗告
    法院認定事實錯誤，或就當事人提出之事實或證據疏於調查
    或漏未斟酌，僅生調查證據是否妥適或裁定不備理由之問題
    ，均與適用法規顯有錯誤有間（司法院大法官會議第177號
    解釋、最高法院63年台上字第880號、71年台再字第210號判
    例意旨參照）。次按，董事會不為或不能行使職權，致公司
    有受損害之虞時，法院因利害關係人或檢察官之聲請，得選
    任一人以上之臨時管理人代行董事長及董事會之職權，公司
    法第208條之1固有明文可參，惟前開法文所稱之董事會不為
    或不能行使職權，係指因董事死亡、辭職或當然解任，致董
    事會無法召開行使職權；或董事全體或大部分均遭法院假處
    分不能行使職權，甚或未遭假處分執行之剩餘董事消極地不
    行使職權，致公司業務停頓，影響股東權益及國內經濟秩序
    者方屬之（該條項立法理由參照）。若公司董事會並無前開
    立法理由所指稱之情形，而僅係公司業務經營之爭執，自應
    循其他既有之代表訴訟制度解決，尚不在公司法第208條之1
    適用之列。
三、查抗告人固主張相對人於99年3月26日股東會所為改選董監
    事之決議無效，而相對人之原任董監事皆經假處分禁止行使
    職務在案，全體董事均不能行使職權云云，並提出原法院94
    年度訴字第447號判決及確定證明書、原法院執行命令等為
    證。惟上開確定判決係以吳頌恩、蔡天送並未移轉股權而仍
    為相對人合法股東為由，認定相對人於93年12月16日所為之
    股東臨時會決議應予撤銷等情，自不能據此即推論相對人於
    99年3月26日召開之股東會未由合法股東召集及決議；另相
    對人原董事及監察人邱康寧等人雖經原法院以執行命令禁止
    行使董監事職權，然第三人邢福彪已基於相對人之股東身分
    ，經台北市政府核准於99年3月26日召開股東會重新選任董
    監事，嗣依法召開董事會選任董事長等情，業經原法院調閱
    相對人登記影像檔案資料查核屬實，則相對人並無董事會不
    為或不能行使職權之情形，抗告人上開主張均屬公司業務經
    營之爭執，與公司法第208條之1之適用要件有別，亦非本件
    非訟程序所得審究。揆諸前揭說明，原裁定並無適用法規顯
    有錯誤之情形，抗告人之指摘亦無涉法律上見解之重要性而
    有加以闡釋之必要，再抗告意旨指摘原裁定不當，求予廢棄
    ，為無理由，應予駁回。
據上論結，本件再抗告為無理由，爰裁定如主文。
中    華    民    國    99    年    9     月    28    日
                    民事第二庭
                        審判長法  官  林敬修
                              法  官  黃豐澤
                              法  官  劉勝吉
正本係照原本作成。
不得再抗告。
中    華    民    國    99    年    9     月    29    日
                              書記官  周月琴

司法院資訊處製作；財團法人民間司法改革基金會備份。
